臺灣新竹地方法院宣示判決筆錄　　　　　 96年度訴字第400號
公　訴　人　臺灣新竹地方法院檢察署檢察官
被　　　告　乙○○
　　　　　　甲○○
上列被告因竊盜案件，檢察官提起公訴後（95年度偵字第6596號
），聲請改依協商程序而為判決，本院於中華民國96年7 月13日
下午4時，在本院刑事第八法庭宣示判決，出席職員如下：
法官起立朗讀判決主文、犯罪事實要旨、處罰條文，及告以上訴
限制、期間並提出上訴狀之法院，且諭知記載其內容：
一、主  文：
    乙○○連續行使偽造私文書，足以生損害於公眾及他人，處
    有期徒刑伍月；又連續意圖為自己不法之所有，而侵占對於
    業務上所持有之物，處有期徒刑捌月；應執行有期徒刑壹年
    。緩刑貳年。
    甲○○共同連續為他人處理事務，意圖為自己不法之利益，
    而為違背其任務之行為，致生損害於本人之利益，處有期徒
    刑肆月，如易科罰金，以銀元佰元即新臺幣玖佰元折算壹
    日。緩刑貳年。
二、犯罪事實要旨：
(一)、乙○○自民國93年7月6日起至95年6 月12日止，受僱於大買
    家科技股份有限公司（下稱大買家公司），並擔任該公司位
    在新竹市○○路○ 段53號新竹展示中心之業務副理，負責業
    務推廣、門市商品銷售及裝潢工程承接及代公司收取客戶訂
    金等業務，為受大買家公司委託處理事務及從事業務之人。
    甲○○為瀚宇設計工程有限公司（下稱瀚宇公司）負責人，
    原為大買家公司下游廠商金萬隆有限公司（下稱金萬隆公司
    ）室內設計師，並獲菩提樹室內設計工程有限公司（下稱菩
    提樹公司）負責人蕭育賢同意，可以菩提樹公司名義，對外
    承接工程。乙○○、甲○○均明知依大買家公司規定，乙○
    ○接獲客戶向大買家公司提出裝潢施作工程要約後，除金額
    過小或客戶難以溝通之工程，可直接代大買家公司拒絕該要
    約，逕協助該客戶洽其他有承接意願廠商外，應一律承接客
    戶之裝潢施作工程，並將客戶資料及承攬事項回報大買家公
    司，且均明知95年3月及5月間，劉文靜、吳鳳玲及劉嘉勳向
    大買家公司提出之裝潢施工要約，非金額過小或客戶難以溝
    通之大買家公司授權乙○○可逕行拒絕之工程，惟為抵償乙
    ○○前積欠甲○○之債務及使甲○○承接較多工程，竟共同
    基於意圖為自己及第三人不法利益之概括犯意聯絡，以下列
    方式使乙○○違背為大買家公司業務推廣及裝潢工程承接之
    義務，致生損害於大買家公司。而乙○○並為使客戶不致起
    疑，又基於行使偽造私文書之概括犯意，為下列行使偽造私
    文書行為：
１、乙○○於95年3 月14日，在大買家公司新竹展示中心，接獲
    劉文靜、吳鳳玲向大買家公司提出之裝潢施工要約後，即通
    知甲○○，由乙○○向劉文靜、吳鳳玲佯稱甲○○為負責施
    工同事，偕同甲○○至劉文靜、吳鳳玲欲施工地點確認施工
    範圍後，由乙○○帶同劉文靜、吳鳳玲返回大買家公司新竹
    展示中心，向劉文靜、吳鳳玲收取訂金及工本費合計新臺幣
    （下同）36,000元，並逾越大買家公司授權範圍，於大買家
    公司制式「委託（訂金）確認單」上，盜蓋「大買家科技股
    份有限公司簽約專用」章及「張異昌簽約專用」章，以表示
    大買家公司承諾承攬並收取訂金等費用之意，且以將上開偽
    造確認單交付劉文靜、吳鳳玲之方式行使，而足以生損害於
    劉文靜、吳鳳玲對承攬單位認知之正確性及大買家公司。旋
    乙○○即私下將該裝潢工程轉交甲○○承作，由甲○○於同
    年月31日在新竹縣新豐鄉某處，以菩提樹公司名義，分別與
    劉文靜、吳鳳玲簽定「工程合約書」，而承攬劉文靜、吳鳳
    玲之裝潢工程。
２、乙○○於95年5月4日，在大買家公司新竹展示中心，接獲劉
    嘉勳向大買家公司提出裝潢施工要約後，即向劉嘉勳收取訂
    金及工本費計36,000元，而逾越大買家公司授權範圍，於大
    買家公司制式「委託（訂金）確認單」上，盜蓋「大買家科
    技股份有限公司收款專用標號004」章，以表示大買家公司
    承諾承攬並收取訂金等費用之意，並以將上開偽造確認單交
    付劉嘉勳之方式行使，足以生損害於劉嘉勳對承攬單位認知
    之正確性及大買家公司。旋乙○○即私下將該裝潢工程轉交
    甲○○承作，且向劉嘉勳佯稱大買家公司僅為發包控管監工
    單位，甲○○負責之瀚宇公司為實際施工承包廠商，而由甲
    ○○於同年月22日，在苗栗縣苗栗市某處，以瀚宇公司名義
    ，與劉嘉勳簽定「工程承攬合約書」，以承攬劉嘉勳之裝潢
    工程。
(二)、乙○○又利用其業務上代大買家公司收取客戶訂金等款項之
    便，另基於意圖為自己不法所有之概括犯意：連續於95年 4
    月6 日及同年月22日，在大買家公司新竹展示中心，將其代
    大買家公司向「法國FAMO廚具專案」客戶李雲光收取之100,
    000元及23,000元廚具訂金等款項侵占入己；及於95年5月間
    ，在大買家公司「系統家俱工程」客戶葉文宗位於苗栗縣後
    龍鎮○○里○○路35號住處，將其代大買家公司向葉文宗收
    取之30,000元訂金侵占入己，合計侵占大買家公司之客戶訂
    金等費用153,000元。
三、處罰條文：
    刑法第216條、第210條、第336條第2項、第342條第1項。
四、協商判決除有刑事訴訟法第455條之4第1項第1款於本訊問程
    序終結前，被告撤銷協商合意或檢察官撤回協商聲請者；第
    2款被告協商之意思非出於自由意志者；第4款被告所犯之罪
    非第455條之2第1項所定得以協商判決者；第6款被告有其他
    較重之裁判上一罪之犯罪事實者；第7 款法院認應諭知免刑
    或免訴、不受理者情形之一，及違反同條第2 項「法院應於
    協商合意範圍內為判決；法院為協商判決所科之刑，以宣告
    緩刑或2 年以下有期徒刑、拘役或罰金為限」之規定者外，
    檢察官與被告均不得上訴。
五、如有前項得上訴之情形，得自收受宣示判決筆錄送達之日起
    10 日內，向本院提出上訴書狀，上訴於第二審法院。
中　　華　　民　　國　　96　　年　　7 　　月　　13　　日
                  刑事第三庭    書  記  官  謝國聖
                                審判長法官  楊數盈
以上正本證明與原本無異。
                                書  記  官  謝國聖
中　　華　　民　　國　　96　　年　　7 　　月　　13　　日
附錄本案論罪科刑法條：
刑法第216條
行使第210條至第215條之文書者，依偽造、變造文書或登載不實
事項或使登載不實事項之規定處斷。
刑法第210條
偽造、變造私文書，足以生損害於公眾或他人者，處5 年以下有
期徒刑。
刑法第336條第2項
對於業務上所持有之物，犯前條第一項之罪者，處6月以上5年以
下有期徒刑，得併科3千元以下罰金。
刑法第342條第1項
為他人處理事務，意圖為自己或第三人不法之利益，或損害本人
之利益，而為違背其任務之行為，致生損害於本人之財產或其他
利益者，處5年以下有期徒刑、拘役或科或併科1千元以下罰金。
